【裁判字號】    89,易,493
【裁判日期】    891023
【裁判案由】    侵占
【裁判全文】
臺灣花蓮地方法院刑事判決                          八十九年度易字第四九三號
    公  訴  人  臺灣花蓮地方法院檢察署檢察官
    被      告  甲○○
右被告因侵占案件，經檢察官提起公訴（八十九年度偵字第一六二九號），本院判決
如左：
    主  文
甲○○意圖為自己不法之所有，而侵占自己持有他人之物，累犯，處有期徒刑肆月。
    事  實
一、甲○○曾於民國八十一年間，因犯妨害自由罪，經判處有期徒刑十月，八十三年
    七月二十六日執行完畢，又於八十四年間，因犯竊盜罪，經判處有期徒刑四月，
    八十五年七月二十五日執行完畢。竟不知檢束行為，於八十九年五月六日七時許
    ，在花蓮市○○○路一六０號，向乙○○所經營之鴻君小客車租賃有限公司（以
    下簡稱鴻君公司），租用車號ＦＦ六六０八自小客車一輛，約定每日租金為新台
    幣（下同）一千五百元，租期二日，即甲○○應於八十九年五月八日還車。詎屆
    時甲○○竟意圖為自己不法之所有，以變易持有為所有之意思，將該自小客車侵
    占入己。嗣八十九年六月九日，警方通知該自小客車因發生車禍遭停放在路旁，
    鴻君公司始尋回該車。
二、案經鴻君公司訴由臺灣花蓮地方法院檢察署檢察官偵查起訴。
    理  由
一、訊據被告甲○○對於向鴻君公司租用ＦＦ六六０八號自小客車一輛，租期二日，
    租期屆滿後，未返還系爭租車等事實固坦承不諱，惟否認有侵占犯行，辯稱：伊
    有打算還車，是八十九年五月底六月初，友人將其腳砍傷，把該自小客車開出去
    撞壞，八十九年五月八日因還有事情，所以沒還車云云。惟查：右揭事實，業據
    告訴代理人蔡財福指訴綦詳，復有汽車出租約定書影本、證物品認領保管收據影
    本各一紙附卷可參，縱被告所辯系爭租車係友人於八十九年五月底六月初，未經
    其同意將該車駛出乙節為真，然被告坦承：八十九年五月八日租期屆滿後，並未
    與告訴人聯絡等語（見本院八十九年十月六日審理筆錄），而依被告與告訴人之
    約定，租期僅二日，被告對於在八十九年五月八日租期屆滿時負有返還租車之義
    務，應知之甚明，竟率予繼續使用租車，又不給付租金，且未將事由通知告訴人
    ，顯係以所有人地位支配管理該車，其確有侵占之犯意甚明。本件事證明確，被
    告之犯行，洵堪認定。至被告聲請傳訊證人蘇金龍、許文昌乙節，本院認本件待
    證事項已明，應予駁回，附此敘明。
二、核被告甲○○所為，係犯刑法第三百三十五條第一項之罪。被告曾於八十四年間
    ，因犯竊盜罪，經判處有期徒刑四月，八十五年七月二十五日執行完畢，有台灣
    花蓮地方法院檢察署刑案資料查註紀錄表在卷可稽，其於五年以內，再犯有期徒
    刑以上本件之罪，為累犯，應依法加重其刑。爰審酌被告素行不佳，犯罪手段及
    被害人所受之損害等情，量處如主文所示之刑，以示懲儆。
據上論斷，應依刑事訴訟法第二百九十九條第一項前段，刑法第三百三十五條第一項
、第四十七條，罰金罰鍰提高標準條例第一條前段，判決如主文。
本案經檢察官李子春到庭執行職務。
中      華      民      國    八  十  九  年      十    月    二十三    日
                              臺灣花蓮地方法院刑事庭
                                  法  官  蘇  嫊  娟
右正本證明與原本無異。
如對本判決不服，應於送達後十日內，向本院提出上訴狀。（應抄附繕本）告訴人或
被害人如對於本判決不服者，應具備理由請求檢察官上訴，其上訴期間之計算係以檢
察官收受判決正本之日期為準。
                                  法院書記官
中      華      民      國    八  十  九  年      十    月    二十四    日
附錄本判決論罪之法律條文：
刑法第三百三十五條
意圖為自己或第三人不法之所有，而侵占自己持有他人之物者，處五年以下有期徒刑
、拘役或科或併科一千元以下罰金。
前項之未遂犯罰之。


司法院資訊處製作；財團法人民間司法改革基金會備份。
